【裁判字號】    95,交聲,119
【裁判日期】    950410
【裁判案由】    聲明異議
【裁判全文】
臺灣臺中地方法院交通事件裁定         95年度交聲字第119號
原處分機關  交通部公路總局臺中區監理所臺中市監理站
聲明異議人
即受處分人  甲○○
上列受處分人因違反道路交通管理處罰條例案件，對於交通部公
路總局臺中區監理所臺中市監理站民國95年1月4日所為之處分（
原處分案號：裁監稽違字第裁61─A5L204224、61─AEU040509、
61─A5J104577、61─AEU041665、61─AEB534647、61─AEB5338
79、61─A4K603131、61─A5I304893號裁決書），聲明異議，本
院裁定如下：
    主  文
異議駁回。
    理  由
一、原處分機關略以：受處分人甲○○駕駛車號FV-390號營業用
    一般大客車，（一）分別於民國94年11月30日15時12分許在
    臺北市○○路○段60號、同年月25日13時48分許在臺北市○
    ○路○段54號、同年11月20日12時30分許在臺北市○○路○
    段、同年11月18日16時42分許在臺北市○○路○段、同年11
    月17日18時45分許在臺北市○○路○段、同年11月17日9時
    43分許在臺北市○○路○段、同年12月2日13時22分許在臺
    北市○○路○段，分別在設有禁止臨時停車標線處所臨時停
    車；（二）於同年月27日12時5分許在臺北市○○路○段，
    在交叉路口10公尺內臨時停車之違規事實，經臺北市政府警
    察局大同分局建成派出所分別當場查獲舉發，受處分人依限
    期提出申訴，經向原舉發機關查證違規屬實，該所遂於95年
    1月4日分別以裁監稽違字第裁61─A5L204224、61─AEU0405
    09、61─A5J104577、61─AEU041665、61─AEB534647、61
    ─AEB533879、61─A4K603131、61─A5I304893號裁決書，
    裁處受處分人違反道路交通管理處罰條例第五十五條第一項
    第二款、第三款之規定裁處，逾期則依違反道路交通管理事
    件統一裁罰標準表及裁決書處罰主文裁處，於法並無不合等
    語。
二、本件受處分人甲○○則以：其係和欣汽車客運股份有限公司
    （下稱和欣公司）之駕駛員，於遭警方舉發時係駕駛公司所
    有FV-390號營業班車，依公路主管機關核定路線及站牌處停
    靠搭載旅客，基此，其於和欣公司所屬「經同意之營業路線
    及設站處所」搭載旅客，並未違反汽車運輸業管理規則規定
    ，如此舉發無理由，爰聲明異議云云。
三、按設有禁止臨時停車標誌、標線處所不得臨時停車；汽車駕
    駛人，在設有禁止臨時停車標誌、標線處所，臨時停車者，
    ，處300元以上600元以下罰鍰；汽車駕駛人，在交叉路口、
    公共汽車招呼站10公尺內或消防車出、入口5公尺內，臨時
    停車者，處300元以上600元以下罰鍰；本條例關於車輛所有
    人之處罰，如可歸責於車輛駕駛人者，處罰車輛駕駛人，道
    路交通安全規則第一百十一條第一項第三款，道路交通管理
    處罰條例第五十五條第一項第三款、第二款及第八十五條第
    二項分別定有明文。
四、經查：受處分人確有於上開時、地，駕駛車號FV－390號營
    業用一般大客車，分別在劃有紅色標線而禁止臨時停車之處
    所、在交叉路口10公尺內臨時停車之違規事實，而為員警當
    場舉發，並開立違反道路交通管理事件通知單之事實，有上
    開通知單影本、裁決書影本各八紙在卷可稽。雖受處分人以
    上開情詞置辯，惟：
（一）按公路汽車客運業營運班車在市區○○路線及設站地點，
      應依下列原則辦理其行經市區○○路線及設站地點：(一)基
      於維護當地交通秩序之需要，應與當地政府協議定之；(四)
      經同意之營運路線及設站地點，當地政府如因實際需要得
      予調整變更，並應函請該管公路主管機關辦理。前項各款
      ，如發生爭議，報請上級機關核定之；臺灣省轄內公路汽
      車客運業之「營運管理及處罰」，由交通部委任交通部公
      路總局辦理；直轄市○○○路汽車客運業之「營運管理及
      處罰」，由交通部委辦直轄市政府辦理，汽車運輸業管理
      規則第三十七條、第一百三十九條之一亦分別定有明文。
      公路法所稱公路主管機關，在中央為交通部，在直轄市為
      直轄市政府，在縣（市）為縣（市○○○○○路用地使用
      之申請程序、使用限制、設置位置及監督管理等事項之規
      則，由交通部定之，公路法第三條、第七十九條第一項定
      有明文；而前開汽車運輸業管理規則，係交通部依公路法
      第七十九條之授權而訂立。依上揭規定，公路汽車客運業
      營運班車在市區○○路線及設站地點，係由公路汽車客運
      業者與當地政府協議定之，其調整變更，係由當地政府函
      請該管公路主管機關辦理，如發生爭議，報請上級機關核
      定之，非屬本院審理之範圍。
（二）查臺北市○○路○段原為長途客運車起迄總站，臺北市政
      府為落實推動城際客運轉運站政策，減少大客車於該市市
      區道路繞行及於路側密集設站衍生之交通、環境、噪音及
      居住品質等問題，...，推動國道客運臺北總站，就相同
      範圍進行管制事宜。(1)由臺北市政府交通局於92年4月8日
      發函預告各業者臺北車站周邊即將進行管制。(2)93年2月
      10日公告並轉知業者「臺北車站週邊國道客運及公路客運
      設站管制區○○○○段）–禁止新設站位」。(3)於93年11
      月22日公告並轉知業者「臺北車站周邊國道客運及公路客
      運設站管制區○○○○段）–撤除現有路側站位（自國道
      客運臺北總站起用日起實施，得有緩衝三個月）。」(4)94
      年8月2日將國道客運臺北總站路線調整計劃呈報交通部，
      並副知各業者重申管制事宜。(5)國道客運臺北總站於94年
      8月16日啟用。(6)94年9月16日函知各業者，自94年11月16
      日起開始管制。(7)94年11月14日公告並轉知各業者「臺北
      車站周邊國道客運及公路客運設站管制區○○○○○路側
      站位實施日期自94年11月16日起。(8)94年11月9日赴現場
      各業者站牌處張貼公告。(9)94年11月15日第二次赴現場各
      業者站牌處張貼公告。(10)94年11月16日開啟管制及執法等
      情，有臺北市政府警察局大同分局94年12月20日北市警同
      分交字第09434421400號、94年12月27日北市警同分交字
      第09434512900號、94年12月20日北市警同分交字第09434
      421500號、94年12月20日北市警同分交字第09434421600
      號等書函影本在卷可稽。綜上等情，和欣公司承德站之設
      站許可既已經撤銷，最終撤站日期亦於94年11月15日到期
      ，且該處亦經交通主管機關已塗銷停靠區，及劃設禁止臨
      時停車紅線之標線完畢。則和欣公司於到期之後，自不得
      合法使用該處，停靠車輛。受處分人既為該公司之車輛駕
      駛人，自亦不得在設有禁止臨時停車標線之處所、在交叉
      路口10公尺內，臨時停車。而受處分人竟仍持續駕駛上開
      大客車分別於上述時、地，違法臨時停車供上、下客，其
      違反道路交通管制條例第五十五條第一項第三款、第二款
      規定之事實，自甚為明確。另受處分人雖非上開營業用大
      客車之所有人，惟本件違規行為係可歸責駕駛人之行為，
      依道路交通管理條例第八十五條第二項規定，自應處罰汽
      車駕駛人即受處分人。綜上，原處分機關臺中市○○○○
      ○道路交通管理處罰條例第五十五條第三款、第二款規定
      ，分別裁處受處分人罰鍰各六百元，逾期則依違反道路交
      通管理事件統一裁罰標準表及裁決書處罰主文裁處，並無
      不當，本件異議為無理由，應予駁回。
五、據上論斷，依道路交通管理處罰條例第八十七條第二項，道
    路交通案件處理辦法第十九條，裁定如主文。
中    華    民    國    95    年    4     月    10    日
                  交通法庭   法  官 林 慧 貞
上正本證明與原本無異。
如不服本裁定，應於送達後五日內向本院提出抗告狀。
                             書記官 張 皇 清
中    華    民    國    95    年    4     月    10    日


司法院資訊處製作；財團法人民間司法改革基金會備份。
